臺灣臺北地方法院刑事判決
110年度審訴字第446號
公  訴  人  臺灣臺北地方檢察署檢察官
被      告  林子捷
            陳昱瑄
上列被告傷害案件，經檢察官提起公訴（110年度偵字第7705號
），本院判決如下：
    主  文
本件公訴不受理。
    理  由
一、公訴意旨如起訴書所載（如附件）。
二、按告訴乃論之罪，告訴人於第一審辯論終結前得撤回其告訴
    ，又告訴經撤回者，應諭知不受理之判決，刑事訴訟法第23
    8條第1項、第303條第3款分別定有明文。
三、查本件告訴人李孟哲告訴被告林子捷、陳昱瑄傷害案件，公
    訴意旨認被告2人均係觸犯刑法第277條第1項之傷害罪嫌，
    而依同法第287條前段之規定，須告訴乃論。茲據告訴人分
    別於民國110年5月5日向本院表示對被告陳昱瑄撤回告訴，
    及於110年9月30日向本院表示對被告林子捷撤回告訴，此有
    刑事撤回告訴狀及聲請撤回告訴狀各1紙在卷可稽，揆諸首
    揭說明，本案爰不經言詞辯論，逕諭知不受理之判決。
據上論斷，應依刑事訴訟法第303條第3款、第307條，判決如主
文。
中　　華　　民　　國　　110 　年　　10　　月　　1 　　日
                  刑事第二十庭  審判長法　官　洪英花
　　　　　　　　　                    法  官  郭  嘉
　　　　　　　　　                    法  官  趙耘寧
以上正本證明與原本無異。
如不服本判決應於收受送達後20日內向本院提出上訴書狀，並應
敘述具體理由；其未敘述上訴理由者，應於上訴期間屆滿後20日
內向本院補提理由書（均須按他造當事人之人數附繕本）「切勿
逕送上級法院」。告訴人或被害人如對於本判決不服者，應具備
理由請求檢察官上訴，其上訴期間之計算係以檢察官收受判決正
本之日期為準。
                                      書記官  黃勤涵
中　　華　　民　　國　　110 　年　　10　　月　　6 　　日
附件：
臺灣臺北地方檢察署檢察官起訴書
                                     110年度偵字第7705號
　　被　　　告　林子捷　男　00歲（民國00年0月00日生）
　　　　　　　　　　　　住臺北市○○區○○○路0段00巷00
　　　　　　　　　　　　弄0號0樓
　　　　　　　　　　　　國民身分證統一編號：Z000000000號
　　　　　　　　陳昱瑄　男　00歲（民國00年0月0日生）
　　　　　　　　　　　　住臺北市○○區○○○路0段000號0
　　　　　　　　　　　　樓之0
　　　　　　　　　　　　國民身分證統一編號：Z000000000號
上列被告因傷害案件，業經偵查終結，認應提起公訴，茲將犯罪
事實及證據並所犯法條分敘如下：
　　　　犯  罪  事  實
一、林子捷、陳昱瑄為友人。緣林子捷、陳昱瑄於民國109年12
    月14日凌晨2時10分許，在臺北市○○區○○○路000號某酒店騎
    樓前，偕同女性友人準備搭車離去時，因一名婦人騎乘腳踏
    車在前述騎樓處，差點與其等女性友人發生碰撞一事，進而
    接連對該名婦人大聲叫囂。而當時在前述騎樓處、準備與女
    性友人進入上址酒店之李孟哲，見狀便出言勸說林子捷、陳
    昱瑄克制激動情緒。豈料，林子捷、陳昱瑄聞言後反而更加
    怒不可抑，除陳昱瑄基於傷害之單一犯意，均以徒手方式，
    接連朝李孟哲頭部猛力攻擊外，在旁之林子捷亦趁李孟哲遭
    陳昱瑄動手傷害期間，自行基於傷害之犯意，徒手揮擊李孟
    哲頭部，導致李孟哲因林子捷、陳昱瑄前述各自傷害舉動，
    因此受有頭部未明示部位挫傷之傷勢。嗣警方接獲報案到場
    處理，始將林子捷、陳昱瑄予以制伏。
二、案經李孟哲訴由臺北市政府警察局中山分局報告偵辦。
　　　　證  據  並  所  犯  法  條
一、證據清單：
編號       證據名稱 待證事實  1 被告林子捷之供述 被告林子捷否認本件傷害犯行，辯稱：「可能有不小心推到（告訴人）李孟哲」、「只是把他（指告訴人）推開」云云。  2 被告陳昱瑄之供述 被告陳昱瑄承認本件傷害犯行，供述：「失控毆打他（指告訴人）」等語。  3 告訴人李孟哲於警詢時之證述 本件遭被告2人動手傷害之經過情形。  4 現場監視器攝得畫面檔案及檢察官勘驗筆錄、相關畫面擷取列印資料 被告2人本件實施傷害犯行之事實。  5 馬偕紀念醫院診斷證明書 告訴人受有前述傷勢之事實。 
二、核被告林子捷、陳昱瑄所為，均係犯刑法第277條第1項之傷
    害罪嫌。
三、依刑事訴訟法第251條第1項提起公訴。
　　此　致
臺灣臺北地方法院
中　　華　　民　　國　 110　　年　　3 　　月　　17　　日
　　　　　　　　　　　　　　　檢　察　官  黃筵銘　
本件正本證明與原本無異
中　　華　　民　　國　 110    年　  3     月    30    日
                              書  記  官  蔡昭宏
附錄本案所犯法條全文
中華民國刑法第277條
傷害人之身體或健康者，處 5 年以下有期徒刑、拘役或 50 萬
元以下罰金。
犯前項之罪，因而致人於死者，處無期徒刑或 7 年以上有期徒
刑；致重傷者，處 3 年以上 10 年以下有期徒刑。